# 土地用途改变后前期费用如何处理

提问人：sisiminglei 时间：2019-01-20 00:22:57
请教您一下陈版 公司从四线城市县城一级市场以土地出让方式取得了几个地块 划分为一期项目和二期项目一期项目占用一个地块二期项目占用四个地块取得土地时规划是建造住宅楼和商业楼 取得的土地是毛地公司前期费用主要是七通一平、规划设计费用、人员工资、及上述费用借款的利息资本化 公司当年度按照一期、二期项目占地面积进行了分摊 在存货-开发支出里核算后续公司先进行了一期项目的开发建造 中间由于大小股东对于建筑楼层和面积出现分歧施工进度有些缓慢 一期项目建造完成预售了部分由于地处四线城市小县城 市场行情不好 一期项目出现了减值 公司暂停了二期项目的开发建造隔了一年 由于土地闲置存在缴纳土地闲置费或者被收回的风险公司计划建个旅游景区这时按照会计准则土地及相关成本应该进无形资产但是为之前项目发生的规划设计费及引起的利息资本化放在无形资产-土地是不是不大合适？应该如何处理才是合适的？辛苦陈版解惑。

回答人：chenyiwei
首先要谨慎考虑：在资产实体开工建造之前进行利息资本化的处理是否恰当？因股东之间的意见分歧导致施工进度缓慢，是否应在停工期间暂停利息资本化？
对于后续原二期项目用地改变用途，则原先针对二期项目的设计费、前期人员工资等已不再能为本企业带来未来经济利益，即使这些支出因后续地价的进一步上升而仍可收回，但已不再是后续旅游景区达到预定可使用状态所必需的支出，故应全部从开发成本中转出，计入损失（营业外支出）处理。